【裁判字號】    98,訴,4683
【裁判日期】    990423
【裁判案由】    毒品危害防制條例
【裁判全文】
臺灣板橋地方法院刑事判決              98年度訴字第4683號
公  訴  人  臺灣板橋地方法院檢察署檢察官
被      告  甲○○
上列被告因毒品危害防制條例案件，經檢察官提起公訴（98年度
毒偵字第8379號），本院判決如下：
    主  文
甲○○施用第一級毒品，累犯，處有期徒刑壹年貳月。扣案之第
一級毒品海洛因壹包（驗餘淨重壹點壹伍公克），沒收銷燬，海
洛因包裝袋壹只、分裝勺壹支均沒收。
    事實
一、甲○○(一)前於民國88年間因施用毒品案件經本院以88年度毒
    聲字第579 號裁定送觀察、勒戒後，認有繼續施用毒品之傾
    向經本院以88年度毒聲字第1361號裁定施以強制戒治1 年，
    嗣於88年8 月6 日停止戒治出所，所於戒治期間付保護管束
    ，於89年2 月24日保護管束期滿執行完畢。(二)其前於82年間
    因違反麻醉藥品管理條例案經本法院以82年度訴字第2590號
    判處有期徒刑5 年2 月，並經臺灣高等法院以83年度上訴字
    第2310號判處上訴駁回確定，於84年9 月21日假釋出監。(三)
    於(二)之假釋期間，又於85年間因違反肅清煙毒條例等案件，
    經臺灣高等法院以86年度上訴字第3731號各判處有期徒刑3
    年2 月、1 年、4 月，並定應執行有期徒刑4 年4 月確定。
    又於87年間因偽造文書案件，經本院以87年度易字第4942號
    判處有期徒刑9 月確定，上開4 罪與(二)撤銷假釋後之殘刑接
    續執行，復於91年13月31日假釋出監。(四)於(三)之假釋期間，
    又於93年間因施用毒品案件，經本院以93年度訴字第615 號
    分別判處有期徒刑8 月、6 月，並定應執行刑為有期徒刑1
    年確定，上開2 罪與(三)撤銷假釋後之殘刑接續執行。(五)於96
    年間(三)之4 罪經本法院以96年度聲減字第1423號裁定減為有
    期徒刑1 年7 月、6 月、2 月、4 月15日，前三罪並定應執
    行刑有期徒刑2 年2 月確定；(四)之2 罪裁定減為有期徒刑4
    月，3 月，並定應執行刑有期徒刑6 月確定，並與(三)接續執
    行，於97年1 月15日縮行期滿執行完畢。詎仍不知悔改，明
    知海洛因、甲基安非他命為毒品危害防制條例所列之第一級
    、第二級毒品，不得非法持有、施用，仍基於施用海洛因及
    甲基安非他命之犯意，於98年11月6 日下午1 時許在臺北縣
    板橋市○○街109 巷87號2 樓住處，以玻璃球吸食器之方式
    同時施用第一級毒品海洛因及第二級毒品甲基安非他命一次
    。嗣於同日下午6 時許，在臺北縣板橋市○○路與松江街口
    查獲，並扣得其所有，供其施用毒品所用之海洛因1 包（毛
    重1.36公克）、分裝勺1 支，復採集其尿液送驗後，結果呈
    鴉片類嗎啡、安非他命類甲基安非他命陽性反應，而悉上情
    。
二、案經臺北縣政府警察局海山分局移送臺灣板橋地方法院檢察
    署檢察官偵查起訴。本院於準備程序進行中，甲○○就被訴
    事實為有罪之陳述，經告知簡式審判程序之旨，並聽取各當
    事人之意見後，本院合議庭裁定由受命法官獨任進行簡式審
    判程序。
    理  由
一、訊據被告甲○○就上揭犯罪事實於本院審理時自白不諱，其
    於98年11月6 日經警查獲後採集尿液鑑驗結果，確呈甲基安
    非他命、嗎啡陽性反應，有臺灣檢驗科技股份有限公司濫用
    藥物檢驗報告一紙在卷足證，足認被告前揭自白與事實相符
    ，堪予採信。又被告前於民國88年間因施用毒品案件經本院
    以88年度毒聲字第579 號裁定送觀察、勒戒後，認有繼續施
    用毒品之傾向經本院以88年度毒聲字第1361號裁定施以強制
    戒治1 年，嗣於89年8 月6 日裁定停止戒治出所，於89年2
    月24日視為戒治期滿執行完畢。又於93年間因施用毒品案件
    ，經本院以93年度訴字第615 號分別判處有期徒刑8 月、6
    月，應執行有期徒刑1 年確定，有臺灣高等法院被告前案紀
    錄表一份附卷可按，其於5 年內再犯毒品危害防制條例第10
    條之罪，與毒品危害防制條例第23條第2 項之起訴條件符合
    。本案事證明確，被告犯行洵堪認定，自應依法論科。至公
    訴意旨認為被告係分別施用海洛因、甲基安非他命，然被告
    於本院審理時堅稱係將海洛因及甲基安非他命一同置於吸食
    器以燒烤之方式施用，而此舉尚非不可想像而無從採信，公
    訴意旨復未舉出積極證據足資認定被告所辯不實，尚無積極
    證據足認被告係完全分別施用，即依被告所供，認定被告係
    同時施用第一、二級毒品，附此敘明。
二、核被告所為，係犯毒品危害防制條例第10條第1 項、第2 項
    之施用第一級毒品罪及第二級毒品罪。其於施用前後持有第
    一級毒品海洛因及持有第二級毒品甲基安非他命之低度行為
    ，應分別為施用之高度行為所吸收，均不另論罪。又被告同
    時施用海洛因及甲基安非他命，係1 行為觸犯數罪名，為想
    像競合犯，應從一重之施用第一級毒品罪處斷。被告(一)前於
    民國88年間因施用毒品案件經本院以88年度毒聲字第579 號
    裁定送觀察、勒戒後，認有繼續施用毒品之傾向經本院以88
    年度毒聲字第1361號裁定施以強制戒治1 年，嗣於88年8 月
    6 日停止戒治出所，所於戒治期間付保護管束，於89年2 月
    24日保護管束期滿執行完畢。(二)其前於82年間因違反麻醉藥
    品管理條例案經本法院以82年度訴字第2590號判處有期徒刑
    5 年2 月，並經臺灣高等法院以83年度上訴字第2310號判處
    上訴駁回確定，於84年9 月21日假釋出監。(三)於(二)之假釋期
    間，又於85年間因違反肅清煙毒條例等案件，經臺灣高等法
    院以86年度上訴字第3731號各判處有期徒刑4 月、1 年、3
    年2 月，並定應執行有期徒刑4 年4 月確定。又於87年間因
    偽造文書案件，經本院以87年度易字第4942號判處有期徒刑
    9 月確定，上開4 罪與(二)撤銷假釋後之殘刑接續執行，復於
    91 年13 月31日假釋出監。(四)於(三)之假釋期間，又於93年間
    因施用毒品案件，經本院以93年度訴字第615 號分別判處有
    期徒刑8 月、6 月，並定應執行有期徒刑1 年確定，上開2
    罪與(三)撤銷假釋後之殘刑接續執行。(五)於96年間(三)之4 罪經
    本法院以96年度聲減字第1423號裁定減為有期徒刑1 年7 月
    、6 月、2 月、4 月15日，前三罪並定應執行刑有期徒刑2
    年2 月確定；(四)之2 罪裁定減為有期徒刑4 月，3 月，並定
    應執行刑有期徒刑6 月確定，並與(三)接續執行，於97年1 月
    15 日 縮行期滿執行完畢執行完畢，此有臺灣高等法院被告
    前案紀錄表1 份在卷可稽，其於有期徒刑執行完畢後，5 年
    之內故意再犯本案最重本刑有期徒刑以上之罪，應依刑法第
    47條第1 項累犯之規定，加重其刑。爰審酌被告前有毒品前
    科，素行不佳，甫因施用海洛因、甲基安非他命案件，經本
    院於98年10月29日判處有期徒刑1 年確定，有前開前案紀錄
    表可參，未思改過自新，竟旋即同時施用中樞神經興奮劑及
    中樞神經抑制劑而再犯本案，顯然先前所受保安處分及刑之
    宣告、執行，均未收矯治、警惕之效，且於本院審理時係經
    通緝到庭，顯示仍存畏罪僥倖之心理，被告既無確實戒毒之
    決心，已難自拔，自應施以相當之刑罰，以期收教化之功能
    ，兼衡其經通緝到案後自知事證明確而坦承施用犯行，且其
    施用毒品犯行所生危害，主要以自戕身心健康為主，對於他
    人生命、身體、財產等法益，尚未查得重大直接危害等一切
    情狀，量處如主文所示之刑，以示懲儆。
三、扣案白色粉末1 包（驗餘淨重1 點15公克）經鑑驗後認係第
    一級毒品海洛因，有交通部民用航空局航空醫務中心毒品鑑
    定書1 紙在卷可查，是扣案之第一級毒品海洛因1 包（驗餘
    淨重1 點15公克）為本案查獲之毒品，又被告自承上開毒品
    為其所有供己施用之物，應依毒品危害防制條例第18條第1
    項規定諭知沒收銷燬。扣案之上開海洛因外包裝袋1 只（最
    高法院96年度臺上字第5551號判決參照）、分裝勺1 支均為
    被告所有，供其施用海洛因使用之物，業據其供承在卷，爰
    依刑法第38條第1 項第2 款之規定併予宣告沒收。
據上論斷，應依刑事訴訟法第273 條之1 第1 項、第299 條第1
項前段，毒品危害防制條例第10條第1 項、第2 項、第18條第1
項、第23條第2 項，刑法第11條前段、第55條、第47條第1 項、
第38條第1 項第2 款，判決如主文。
本案經檢察官楊承翰到庭執行職務
中    華    民    國    99    年    4     月    23    日
                  刑事第三庭  法  官  王偉光
上列正本證明與原本無異。
如不服本判決，應於送達後十日內敘明上訴理由，向本院提出上
訴狀，上訴於本院第二審合議庭 (應附繕本) 。其未敘述上訴理
由者，應於上訴期間屆滿後二十日內向本院補提理由書「切勿逕
送上級法院」。
                              書記官  陳宥伶
中    華    民    國    99    年    4     月    26    日
附錄本案論罪科刑法條全文：
毒品危害防制條例第十條：
施用第一級毒品者，處六月以上五年以下有期徒刑。
施用第二級毒品者，處三年以下有期徒刑。

司法院資訊處製作；財團法人民間司法改革基金會備份。
